【裁判字號】    98,竹小,295
【裁判日期】    981027
【裁判案由】    清償借款
【裁判全文】
臺灣新竹地方法院民事小額判決         98年度竹小字第295號
原      告  華南商業銀行股份有限公司
法定代理人  甲○○
訴訟代理人  乙○○
                        7樓
            丁○○
被      告  丙○○
上列當事人間請求清償借款事件，經臺灣板橋地方法院板橋簡易
庭移送前來（98年度板小字第2469號），本院於民國98年10月13
日言詞辯論終結，判決如下：
    主      文
被告應給付原告新臺幣柒萬肆仟肆佰壹拾玖元，及其中新臺幣柒
萬肆仟壹佰零伍元自民國九十八年四月十四日起至清償日止，按
年利率百分之二十計算之利息。
訴訟費用新臺幣壹仟元由被告負擔。
本判決得假執行。
    事實及理由
一、原告主張：被告於民國（下同）94年1月17日與原告簽立小
    額循環信用貸款契約書，約定以原告所發行之現金卡為工具
    且開設相對帳戶循環使用，上開契約有效期限自契約生效日
    起為期1年，期限屆滿30日前，如被告不為反對續約之意思
    表示，並經原告審核同意者，得以同一內容繼續延長1年，
    不另換約，其後每年屆期時亦同。另依兩造間小額循環信用
    貸款契約書第1條約定，授信額度最高以新臺幣（下同）
    500,000元為限，惟原告得保留實際動用額度之審核權，原
    告核准初期授信額度為130,000元，被告得於初期授信額度
    或其後經原告隨時調整之授信額度內循環動用。並約定自首
    次動用日之翌日起算，第35日為還款日，嗣後並以每35日為
    一還款週期，還款週期中，於授信額度內再動用時，以再動
    用前應還款之日為還款日，貸款利率則依固定年利率百分之
    18.25計算，按日計息；倘任何一宗債務不依約清償本金時
    ，即喪失分期攤還之權利，應將所欠款項全數一次付清，並
    於延滯期間改按年利率百分之20計算延滯利息。詎被告自98
    年4月13日起即未依約還款，尚欠本金74,105元、待收利息
    240元、給付期限前之利息74元及遲延利息未清償，依前述
    約定，被告業已喪失期限之利益，應一次全數繳清，然屢經
    催討仍不獲清償，為此爰依消費借貸及兩造間小額循環信用
    貸款契約之法律關係提起本件訴訟，請求被告給付如主文第
    1項所示之金額及利息等情，並聲明：如主文第1、2項所示
    。
二、被告對於原告所提出之小額循環信用貸款契約書之真正及欠
    款數額並不爭執，僅辯稱：伊目前無能力償還云云。並聲明
    ：原告之訴駁回。
三、本院之判斷：
（一）原告主張之前揭事實，業據其提出與所述相符之小額循環
      信用貸款契約書、貸還款交易明細表及戶籍謄本（以上均
      影本）各1份為證，且為被告所不爭執，自堪信原告主張
      為真實。
（二）從而，原告依消費借貸及兩造間小額循環信用貸款契約之
      法律關係，訴請被告給付如主文第1項所示之金額及利息
      ，即無不合，應予准許。
四、本件為適用小額訴訟程序所為被告敗訴之判決，應依職權宣
    告假執行，並於裁判時確定訴訟費用額。
五、據上論結：本件原告之訴為有理由，依民事訴訟法第436條
    之23、第436條第2項、第78條、第436條之19第1項、第436
    條之20，判決如主文。
中    華    民    國    98    年    10    月    27   日
                  新竹簡易庭  法  官  楊明箴
以上正本係照原本作成。
如對本判決上訴，非以判決違背法令為理由，不得為之。且須於
判決送達後20日內向本院提出上訴狀並記載上訴理由。
中    華    民    國    98    年    10    月    27    日
                              書記官  龔紀亞


司法院資訊處製作；財團法人民間司法改革基金會備份。
